ÓSCAR LIRA GONZÁLEZ

Tequisquiapan Querétaro oscar01dev@gmail.com (+52) 4141062804 github.com/miniscandal

Desarrollador de software con más de tres años de experiencia en el análisis, diseño e implementación de soluciones tecnológicas. Enfocado en el área de aplicaciones web en relación con el backend. A través de una reflexión personal, he llegado a valorar mi capacidad de adaptabilidad e investigación, cualidades que facilitan mi aprendizaje, reaprendizaje y profundización constante en conceptos y en tecnologías, permitiéndome desarrollar soluciones prácticas en diversos contextos.

EXPERIENCIA PROFESIONAL

Trabajos eventuales | Enero 2022 - Presente

Aunque mi trabajo actual se encuentra fuera del ámbito del desarrollo de software, sigo enriqueciendo mis habilidades a través de proyectos personales. Además, reflexiono y aprendo constantemente de mis experiencias laborales que no están directamente relacionadas con este sector.

Colaborador en libro educativo (E-book) | GVA | Mayo 2020 - Septiembre 2021

Participé en la planeación y creación de libro digital sobre módulos electrónicos, aportando algoritmos y esquemas básicos. Mi trabajo facilitó la comprensión práctica de los módulos para los lectores. **Tecnologías utilizadas:** Sistemas Embebidos | Principios eléctricos | Gimp | Tinkercad | C | Arduino

Desarrollador de software | CENCEL | Febrero 2019 - Marzo 2020

Colabore en el análisis de requisitos, gestion de bases de datos, diseño y arquitectura de software para el desarrollo de un servicio web. Presenté una propuesta de trabajo en la que expuse al jefe de la empresa las actividades o areas clave en el desarrollo de software que se podrian implementar, todo con el objetivo de mejorar los resultados y optimizar el rendimiento de los objetivos de la empresa.

Tecnologías utilizadas: Frontend | Backend | SQL | Laravel | PHP | MySQL | Análisis de Sistemas

FORMACION ACADEMICA

Instituto Tecnológico de San Juan del Río Reticula terminada en Ingeniería en Sistemas Computacionales - Especialidad en Internet de las cosas

HABILIDADES

Técnicas: Backend | Java | Spring Boot | SQL | MySQL | NoSQL | ArangoDB | Git | Python | Linux Conceptuales: Arquitectura de Software | Patrones de Diseño | Análisis de Requerimientos Personales e Interpersonales: Capacidad Resolutiva | Escucha Activa | Comunicación Asertiva | Adaptabilidad | Colaboración | Resiliencia | Metacognición | Análisis | Investigación Lingüísticas: Inglés - Nivel Básico